# 存货模式转投资性房地产公允模式递延所得税

提问人：zhs7403 时间：2017-07-17 18:36:04
存货模式转投资性房地产公允模式如果贷方是oci，是否确认递延所得税负债？ 我理解需要，因为不符合初始确认豁免原则，同时是dtl，一般也需要确认，如果确认则对应科目也是oci？ 不知以上理解是否正确？是否有不确认的理论可能？依据是什么如果不 确认

回答人：chenyiwei
应确认DTL，对应科目是OCI。

提问人：zhs7403 时间：2017-07-17 19:05:18
陈老师，如确认，今后实现方式是税务折旧税前扣除或者处置方式，即今后都是影响损友的，因此dtl转回时对应科目是什么？我理解是oci，类似可供出售金融资产？

回答人：chenyiwei
折旧影响的金额调整损益（所得税费用）；处置时对原计入OCI的金额对应的DTL转回时先调整增加OCI，再将OCI转入处置损益。

提问人：ivancheng 时间：2017-09-07 14:23:29
请问该情况下为什么不适用递延所得税负债的初始确认豁免？这个也是投资性房地产初始确认时产生的，即没有影响会计利润也没有影响应纳税所得额

回答人：chenyiwei
1 、对同一会计主体而言，是同一项资产因用途改变而进行的重分类，并不是一般意义上的初始确认，不适用初始确认豁免。 2 、该项重分类过程影响了OCI，所以确认递延所得税影响也对应调整OCI。